臺灣高雄地方法院刑事判決　　　　　　　　　　　　九十三年度交簡上字第三五號
　　上　訴　人　乙○○
　　即　被　告
右列上訴人因公共危險案件，不服臺灣高雄地方法院高雄簡易庭九十二年度交簡字第
一三九○號中華民國九十二年六月三十日第一審判決（聲請簡易判決處刑書案號：九
十二年度偵字第一○四三○號），提起上訴，本院合議庭判決如左：
    主  文
原判決撤銷。
乙○○服用酒類，不能安全駕駛動力交通工具而駕駛，處拘役伍拾日，如易科罰金，
以參佰元折算壹日。
    事  實
一、乙○○明知服用酒類致不能安全駕駛時，即不得駕駛動力交通工具，竟於民國九
    十二年五月九日晚間九時許，在台南市某餐廳內飲用啤酒二瓶後，已達於反應較
    慢、感覺減低、思考改變、個性行為改變並影響駕駛而不能安全駕駛動力交通工
    具之狀態，仍於同日晚間十時許，駕駛動力交通工具即車牌號碼ＸＱ—八六六號
    自用小客車行駛，於同日晚間十一時四十分許，途經高雄市三民區○○○路與鼎
    中路交岔路口路時，因酒醉而操縱失控，致其所駕駛之自用小客車沿大中一路外
    線快車道衝入己○○所經營設在高雄市○○路八一六及八一八號之「萊爾富便利
    超商」騎樓內，造成該超商之櫥窗玻璃、鋁框、櫥櫃、水泥柱瓷磚，及停在該騎
    樓處分別為戊○○、甲○○、丙○○及李明宗之妻莊美惠所有車牌號碼ＹＴＸ─
    一八五號、ＺＫＮ─○七九號、ＭＫＵ─四四二號及ＺＦＭ─七八二號之機車受
    有損害，俟經警據報前往現場處理並測得乙○○呼氣所含酒精濃度高達每公升○
    ．四九毫克，始知悉上情。
二、案經高雄市政府警察局三民第二分局移送臺灣高雄地方法院檢察署檢察官聲請簡
    易判決處刑。
    理  由
一、右揭事實，業據上訴人即被告乙○○於本院審理中坦承不諱，並有被告為警查獲
    時其吐氣所含酒精成分測試值、刑法第一百八十五條之三案件測試觀察紀錄表及
    高雄市政府警察局舉發違反道路通安全管理事件通知單、道路事故現場圖、調查
    報告表、現場談話紀錄表及肇事現場照片在卷可憑（見警卷第一二至二一頁及第
    三一至三七頁），足認被告自白與事實相符，堪信為真實。且按刑法第一百八十
    五條之三規定所謂「不能安全駕駛」，係抽象危險犯，並不以發生具體危險為必
  要，對於呼氣酒精濃度已達每公升零點五五毫克（○．五五ＭＧ＼Ｌ）以上，肇
    事率為一般正常人之十倍，認為已達不能安全駕車之標準，此業經法務部八十八
    年五月十八日以法八八檢字第○○一六六九號函告週知，應為絕對不能安全駕駛
    動力交通工具，且按就醫學文獻所知，酒精對人體造成之影響，於呼氣時酒精濃
    度達每公升零點二五毫克（約合體內血液中酒精濃度五○ＭＧ＼ＤＬ或零點零五
    ％）即會輕度中毒，造成輕度協調功能降低；呼氣酒精濃度達每公升零點五毫克
    時（約合體內血液中酒精濃度一○○ＭＧ＼ＤＬ或零點一％）屬輕到中度中毒症
    狀，出現反應較慢、感覺減低、影響駕駛之狀況；又飲酒後一小時許，其體內血
    液酒精濃度可達最高，飲酒一小時後其體內之酒精濃度隨即消減，此分別有行政
    院國軍退除役官兵輔導委員會臺北榮民總醫院八十八年八月五日（八八）北總內
    字第二六八六八號函文、八十八年十月二十六日（八八）院賓文廉字第一三四○
    七號臺灣高等法院函中台北醫學院附設醫院精神科主任蔡尚穎「酒精對人體生理
    與行為之影響」一文可據。而本案被告為警查獲作測試酒精濃度時為翌日凌晨零
    時十一分許，其吐氣所含酒精濃度之測試已達為每公升○˙四九毫克，顯然於被
    告於九十二年五月九日晚上十時許駕車之始，其體內酒精濃度即高於肇事後所測
    得之數值，且被告於本件車禍發生之前，原係沿高雄市三民區○○○路外線快車
    道行駛，竟偏離車道衝入大中一路與鼎中路路口處之上開超商騎樓而肇事（見警
    卷第一六頁之道路交通事故現場圖），足見被告已因飲酒而不能安全駕駛動力交
    通工具無疑。是本案事證明確，被告犯行洵堪認定。
二、核被告所為，係犯刑法第一百八十五條之三之服用酒類致不能安全駕駛動力交通
    工具罪。原審認被告罪證明確予以論罪科刑，固非無見，惟查被告犯罪後，業於
    同年月十二日與被害人己○○、戊○○、李明宗達成民事和解，有和解書三紙在
    卷可憑（按另一被害人丙○○因其所有之機車已老舊，而不願追究，見警卷所附
    告訴放棄聲明書），原審未及審酌此點而對被告量處有期徒刑三月，容有未洽。
    被告上訴意旨執此指摘原判決不當，為有理由，自應由本院將原判決撤銷。爰審
    酌酒精成分對人之意識能力具有不良影響，超量飲酒後會導致對週遭事務之辨識
    及反應能力較平常狀況薄弱，因而酒後駕車在道路上行駛，對一般往來之公眾及
    駕駛人自身皆具有高度危險性，被告明知上情仍漠視自己安危，更枉顧公眾行之
    安全，於服用酒類，已處於不能安全駕駛動力交通工具之狀態，仍駕駛車輛而肇
    事，本不宜輕處，惟念其酒精濃度為每公升○˙四九毫克，尚非達嚴重酒醉程度
    ，且已賠償被害人所受損害、犯後態度尚佳等一切情狀，量處如主文所示之刑，
    並諭知易科罰金之折算標準。
據上論斷，應依刑事訴訟法第四百五十五條之一第三項、第三百六十九條第一項前段
、第三百六十四條、第二百九十九條第一項前段，刑法第一百八十五條之三、第四十
一條第一項前段，罰金罰鍰提高標準條例第二條，判決如主文。
本案經檢察官丁○○到庭執行職務。
中      華      民      國    九十三    年      三      月    三十一    日
                                  臺灣高雄地方法院交通法庭
                                    審判長法  官    曾逸誠
                                          法  官    陳月雯
                                          法  官    廖純卿
右正本證明與原本無異。
不得上訴。
                                          書記官    劉企萍
中      華      民      國    九十三    年      三      月    三十一    日
